【裁判字號】    97,消債更,1638
【裁判日期】    980430
【裁判案由】    更生事件
【裁判全文】
臺灣板橋地方法院民事裁定          97年度消債更字第1638號
聲  請  人  甲○○
代  理  人  乙○○律師
上列當事人聲請消費者債務清理事件，本院裁定如下：
    主  文
債務人甲○○自中華民國九十八年四月三十日下午四時起開始更
生程序。
    理  由
一、按法院開始更生程序之裁定，應載明其年、月、日、時，並
    即時發生效力，消費者債務清理條例第45條第1 項定有明文
    。
二、本件債務人主張：其有不能清償債務情事，前於97年8 月22
    日提出債權人清冊，以書面向最大債權金融機構國泰世華商
    業銀行股份有限公司（以下簡稱國泰世華銀行）請求共同協
    商債務清償方案，因97年間每月收入僅30,330元，每月必要
    支出高達19,512元及支出扶養費8,000 元，銀行提出之協商
    條件為每月清償22,266元，致聲請人未能接受足以負擔之還
    款方案而協商不成立，且其無擔保或無優先權之債務總額未
    逾新臺幣1,200 萬元，復未經法院裁定開始清算程序或宣告
    破產，爰向本院聲請更生等語。
三、經查：債務人主張之上開事實，業據提出財產及收入狀況說
    明書、財政部國稅局財產歸屬資料清單、94、95年度及96年
    度綜合所得稅各類所得資料清單、勞工保險被保險人投保資
    料表、戶籍謄本、債權人清冊、財團法人金融聯合徵信中心
    當事人綜合信用報告、財團法人金融聯合徵信中心債權人清
    冊、前置協商退件通知函等件為證，堪信屬實。
四、經查：聲請人於95、96年度全年所得為28,300元、369,033
    元，有其提出95年度及96年度綜合所得稅各類所得資料清單
    可按，平均月所得僅各為2,358 元、30,753元（元以下四捨
    五入，下同），而97年度平均月所得為30,330元，有聲請人
    提出之台北市政府工務局公園路燈工程管理處員工薪資單及
    聲請人提出前置協商時所出具之收入切結書可稽（見本院卷
    頁53、54、56、206） 。參以國泰世華銀行提出之協商之條
    件為每月清償22,266元，分108 期，零利率，有國泰世華商
    業銀行於98年4 月21日之民事陳報狀附卷可按 (見本院卷頁
    205 )， 準此，以聲請人97年度月所得扣除每月協商金額後
    僅餘8, 064元（30,330-2 2, 266=8,064） ，以行政院主計
    處公佈之97年度低收入戶每人每月最低生活費9,829 元計算
    ，已無法維持基本生活，又聲請人之父親吳塗義、吳張玉並
    無收入，名下亦無資產，有聲請人提出吳塗義、吳張玉之財
    政部國稅局財產歸屬資料清單、95年度及96年度綜合所得稅
    各類所得資料清單等附卷可憑，因此，聲請人尚需與吳佳慧
    、吳宗高等人共同負擔其父母吳塗義、吳張玉之扶養費用，
    以前揭97年度最低生活費計算，聲請人尚須負擔扶養費6,
    553 元（9,829/3X2=6,553） ，況聲請人名下亦無資產可供
    處分清償，足認依聲請人之收入扣除必要生活支出及扶養費
    用負擔後，堪認聲請人主張其收入已不能履行協商金額之事
    實，應為屬實。此外，本件查無聲請人有消費者債務清理條
    例第6 條第3 項、第8 條或第46條各款所定駁回更生聲請之
    事由存在，則聲請人聲請更生，應屬有據，爰裁定如主文。
中    華    民    國    98    年    4     月    30    日
                  民事第三庭法  官  徐玉玲
上為正本係照原本作成
本件不得抗告
本裁定已於98年4月30日下午4 時公告。
中    華    民    國    98    年    4     月    30    日
                            書記官  陳靜怡


司法院資訊處製作；財團法人民間司法改革基金會備份。
